臺灣臺中地方法院交通事件裁定　　　 100年度交聲字第2495號
　　　　　　　　　　　　　　　　　 100年度交聲字第2496號
原處分機關　交通部公路總局臺中區監理所
異　議　人
即受處分人　陳鴛鴦
上列異議人即受處分人因違反道路交通管理處罰條例案件，對於
交通部公路總局臺中區監理所民國100年4月26日所為之裁決書（
中監違字第裁60-G0H344224號）及100年7月28日所為之裁決書（
中監違字第裁60-G1H108132號）聲明異議，本院裁定如下：
   主  文
異議均駁回。
    理  由
一、原處分機關略以：異議人即受處分人（下稱異議人）陳鴛鴦
    所有之車牌號碼6571-WB號自用小貨車，分別於民國99年12
    月8日4時55分許及100年3月5日5時53分許，在臺中市○○路
    與大業路口，因「駕車行經有燈光號誌管制之交岔路口闖紅
    燈」之違規，經臺中市政府警察局交通警察大隊依違反道路
    交通管理處罰條例第53條第1項規定逕行舉發。原處分機關
    遂先後於100年4月26日以中監違字第裁60-G0H344224號裁決
    書及100年7月28日以中監違字第裁60-G1H108132號裁決書，
    各裁處罰鍰新臺幣（下同）4,000元，並各記違規點數3點，
    逾期則依裁決書處罰主文規定裁處等語。
二、異議意旨則以：並未收到罰單及照片等語。
三、按汽車駕駛人，行經有燈光號誌管制之交岔路口闖紅燈者，
    處1,800元以上5,400元以下罰鍰，並記違規點數3點，道路
    交通管理處罰條例第53條第1項、第63條第1項第3款，分別
    定有明文。次按處理違反道路交通管理事件，有關文書送達
    之程序，準用行政程序法送達之規定，違反道路交通管理事
    件統一裁罰標準及處理細則第5條定有明文；而行政程序法
    中對於文書送達，於應受送達人之住居所、事務所或營業所
    為之；於應送達處所不獲會晤應受送達人時，得將文書付與
    有辨別事理能力之同居人、受僱人或應送達處所之接收郵件
    人員；送達，不能依前2條規定為之者，得將文書寄存送達
    地之地方自治或警察機關，並作送達通知書兩份，1份黏貼
    於應受送達人住居所、事務所、營業所或其就業處所門首，
    另1份交由鄰居轉交或置於該送達處所信箱或其他適當位置
    ，以為送達；前項情形，由郵政機關為送達者，得將文書寄
    存於送達地之郵政機關，行政程序法第72條第1項前段、第
    73條第1項、第74條第1項、第2項定有明文。又行政文書依
    行政程序法第74條第1項規定為寄存送達者，如確已完成文
    書寄存於地方自治、警察機關或郵政機構，並製作送達通知
    單2份，1份黏貼於送達處所之門首，另1份交由鄰居轉交或
    置於送達處所信箱或其他適當位置時，無論應受送達人實際
    上何時受領文書，均以寄存之日期視為收受送達之日期，而
    發生送達之效力（最高行政法院95年度裁字第634號裁定要
    旨、臺灣高等法院暨所屬法院97年法律座談會刑事類提案第
    42號研討結果可資參照）。
四、關於原處分100年4月26日中監違字第裁60-G0H344224號裁決
    書部分：
（一）按受處分人，不服道路交通管理處罰條例第8條主管機關
      所為之處罰，得於接到裁決書之翌日起20日內，向管轄之
      地方法院聲明異議，聲明異議之期間，自裁決送達之翌日
      起算，並得依法扣除在途期間及聲請回復原狀；又法院認
      為聲明異議不合法律上之程式或其異議權已經喪失者，應
      以裁定駁回之，但其不合法律上之程式可補正者，應先定
      期命為補正，逾期不補正者，即予駁回，道路交通管理處
      罰條例第87條第1項、道路交通事件處理辦法第11條、第
      17條分別定有明文。
（二）經查，本件異議人於65年9月11日起迄今確設籍於「臺中
      市○○路62巷2弄10號」，並無任何變更遷出紀錄乙節，
      有其個人基本資料查詢結果1紙附卷可稽，且異議人於本
      件聲明異議狀中亦填載上址為其住處，足認該址即為異議
      人之住所。而原處分機關於100年4月26日所為中監違字第
      裁60-G0H344224號裁決書，委託郵政機關依上揭地址遞送
      ，因未獲會晤異議人，亦無受領文書之同居人、受僱人或
      接收郵件人員，遂於100年5月2日將該裁決書寄存於臺中
      水湳郵局，並作送達通知書2份，1份黏貼於上址門首，另
      1份置於該址信箱或其他適當位置，以為送達等情，此有
      交通部公路總局臺中區監理所裁決書及送達證書影本各1
      份附卷可憑。依前開行政程序法第74條規定，原處分機關
      上開裁決書之送達，應屬合法，且該送達自寄存之日即10
      0年5月2日，已生合法送達之效力。從而，異議人倘對本
      件裁決書之處分不服，自應於該裁決書合法送達之翌日即
      100年5月3日起算20日，加計在途期間3日後，至100年5月
      25日之異議期間內聲明異議；然異議人遲至100年8月3日
      始向原處分機關提出異議，此有異議人聲明異議狀上所載
      交通部公路總局臺中區監理所總收文章收函日期可稽，本
      件異議顯已逾法定期限，且無從命其補正，自應予以駁回
      。
五、關於原處分100年7月28日中監違字第裁60-G1H108132號裁決
    書部分：
（一）查本件異議人所有車號6571-WB號自用小貨車，於100年3
      月5日5時53分許，在臺中市○○路與大業路口，因「駕車
      行經有燈光號誌管制之交岔路口闖紅燈」之違規，經臺中
      市政府警察局交通警察大隊以科學採證照片逕行舉發等情
      ，有臺中市政府警察局中市警交字第G1H108132號舉發違
      反道路交通管理事件通知單1紙（下稱系爭通知單）及違
      規採證照片2張在卷可稽，則異議人上揭闖紅燈之違規事
      實，應堪認定。
（二）異議人雖稱未收到罰單及舉發照片，惟系爭通知單暨採證
      照片，業經原舉發機關交付郵政機關寄送至前述異議人之
      戶籍地址，因未獲會晤本人亦無受領文書之同居人、受雇
      人或應送達處所接收郵件人員，郵政機關遂於100年4月8
      日將該文書寄存於臺中水湳郵局，並作送達通知書2份，1
      份黏貼於應受送達人住居所門首，另1份置於該送達處所
      信箱內，以為送達等節，有臺中市政府交通警察大隊送達
      證書1份在卷足憑。揆諸首揭說明，系爭通知單應於100年
      4月8日寄存之日已合法送達予異議人，核無違誤。縱異議
      人未實際領取，仍不影響原已發生之送達效力，異議人以
      未收到舉發通知單之詞抗辯，自無足採。從而，異議人既
      有前揭駕車行經有燈光號誌管制之交岔路口闖紅燈之違規
      行為，原處分機關援引道路交通管理處罰條例第53條第1
      項、第63條第1項第3款暨違反道路交通管理事件統一裁罰
      基準表規定，裁處罰鍰4,000元，並記違規點數3點，於法
      自無違誤，是本件異議人聲明異議，為無理由，應予駁回
      。
六、據上論斷，應依道路交通管理處罰條例第87條第2項，道路
    交通事件處理辦法第17條、第18條，裁定如主文。
中    華    民    國   100    年    8     月    31    日
                    交通法庭   法  官   林靜芬
以上正本證明與原本無異。
如不服本裁定，應於收受送達後5日內向本院提出抗告狀。（應
附繕本）
                               書記官   黃雅青
中    華    民    國   100    年    8     月    31    日